【裁判字號】    97,交易,697
【裁判日期】    971231
【裁判案由】    過失致死
【裁判全文】
臺灣臺中地方法院刑事判決             97年度交易字第697號
公  訴  人  臺灣臺中地方法院檢察署檢察官
被      告  甲○○
上列被告因過失致死案件，經檢察官提起公訴 (97年度偵字第23
297號)，被告於本院準備程序進行中就被訴事實為有罪之陳述，
經本院裁定進行簡式審判程序，判決如下：
    主  文
甲○○因過失致人於死，處有期徒刑陸月，如易科罰金，以新臺
幣壹仟元折算壹日。緩刑貳年，並應履行如附表所示之事項。
    犯罪事實及理由
一、犯罪事實：
(一)甲○○於民國97年8月8日下午5時50分許，騎乘車牌號碼G5V
    -057號重型機車，沿臺中縣太平市○○路由南往北方向行駛
    ，行經同市○○路與永義路139巷交岔路口時，原應注意駕
    車行進中，汽車駕駛人應注意車前狀況，並隨時採取必要之
    安全措施，而當時天候晴朗、日間自然光線、路面乾燥、無
    缺陷、無障礙物、視距良好，並無不能注意之特別情事，竟
    疏未注意上情，適王秀琴沿臺中縣太平市○○路139巷步行
    欲穿越永義路，本應注意行人在未設行人穿越設施，亦非禁
    止穿越之路段穿越道路時，應注意左右有無來車，始可小心
    迅速穿越，而依當時情形又無不能注意之情事，亦疏於注意
    及此而貿然穿越，甲○○因煞避不及致撞擊王秀琴，王秀琴
    因而倒地頭部受有傷害。甲○○於騎車肇事後，在有偵查權
    限之公務員發覺其犯罪前，主動請不知名路人打電話報警，
    並向據報前往處理之警員陳明係肇事者及肇事經過，自首而
    接受裁判。而王秀琴經送往中國醫藥學院附設醫院急救後，
    仍於同年月9日晚間9時36分許因顱內出血嚴重、中樞衰竭宣
    告不治死亡。
(二)案經臺灣臺中地方法院檢察署檢察官自動檢舉偵查起訴。
二、理由：
(一)本案被告甲○○所犯係死刑、無期徒刑、最輕本刑為3年以
    上有期徒刑以外之罪，被告於準備程序中就被訴事實為有罪
    之陳述，經告知簡式審判程序之旨，並聽取公訴人及被告之
    意見後，本院認為適宜而依刑事訴訟法第273條之1第1項規
    定，裁定進行簡式審判程序，且依同法第273條之2、第159
    條第2項之規定，不適用傳聞法則有關限制證據能力之相關
    規定，合先敘明。
(二)據以論罪之證據名稱：
    1.被告甲○○於警詢、偵訊及本院審理時自白上揭犯行。
    2.證人即被害人家屬丙○○於警詢、偵訊時之指述。
    3.道路交通事故現場圖、道路交通事故調查表(一)、(二)、中國
      醫藥大學附設醫院診斷證明書、臺灣臺中地方法院檢察署
      驗斷書、勘(相)驗筆錄、檢驗報告書、相驗屍體證明書各
      1份、車禍現場照片13張、相驗照片8張。
    4.綜上各節相互佐證，被告自白核與事實相符，應堪採信，
      本案事證明確，被告犯行堪以認定，應予依法論科。
(三)論罪與量刑：
    1.核被告甲○○所為，係犯刑法第276條第1項過失致人於死
      罪。被告肇事後等待員警到場處理，陳明自己係肇事者及
      陳述肇事經過一節，已據被告供述明確，並有臺中縣警察
      局道路交通事故肇事人自首情形紀錄表1份在卷可參，被
      告既已向該管公務員申述犯罪事實而不逃避接受裁判，符
      合刑法第62條前段所定對於未發覺之犯罪自首而接受裁判
      之要件，爰依該條規定減輕其刑。爰審酌被告因其駕車過
      失，致生被害人王秀琴死亡之結果，對被害人家屬造成無
      可彌補之精神、心理傷害，所生之損害已屬無法彌補，然
      被害人在未設行人穿越設施之路段穿越道路，未注意左右
      來車，亦有過失，暨衡酌被告前無前科紀錄，素行良好，
      有臺灣高等法院被告前案紀錄表附卷可參，且於犯罪後坦
      承犯行，並與被害人家屬達成和解賠償損害，有本院調解
      程序筆錄在卷可稽，及其就本案車禍事故之過失程度比例
      、有如上述之自首情節等一切情狀，量處如主文所示之刑
      ，並諭知易科罰金之折算標準。
    2.被告前未曾受有期徒刑以上刑之宣告，有臺灣高等法院被
      告前案紀錄表附卷可稽，其因一時疏失，致罹刑章，於犯
      罪後已能負起責任盡力彌補其過錯，與被害人家屬和解並
      賠償損害，有本院97年度中調字第1849號調解程序筆錄存
      卷可查，其經此教訓後，當知所警惕而無再犯之虞，本院
      認其刑之宣告以暫不執行為適當，爰依刑法第74條第1項
      第1款併諭知緩刑2年，並依上開調解程序筆錄所載諭知被
      告應履行如附表所示事項。
三、應適用之法條：
    依刑事訴訟法第273條之1第1項、第299條第1項前段、第310
    條之2、第454條，刑法第276條第1項、第62條前段、第41條
    第1項前段、第74條第1項第1款、第2項第3款、第3項，刑法
    施行法第1條之1第1項、第2項前段，判決如主文。
本案經檢察官乙○○到庭執行職務。
中    華    民    國    97    年    12    月    31    日
                  刑事第四庭    法  官  簡芳潔
以上正本證明與原本無異。
如不服本判決應於收受送達後10日內向本院提出上訴書狀，並應
敘述具體理由；其未敘述上訴理由者，應於上訴期間屆滿後20日
內向本院補提理由書（均須按他造當事人之人數附繕本）「切勿
逕送上級法院」。
                                書記官  呂苗澂
中    華    民    國    97    年    12    月    31    日
附表：
本院依刑法第74條第2項第3款之規定，命被告履行之事項：
被告甲○○應與其法定代理人林清彬、張玉雪連帶給付被害人家
屬丙○○、黃珠鳳、黃進發新臺幣 (下同)80 萬元 (不含汽車強
制責任險)。給付方法為：於97年12月26日給付30萬元，尚餘50
萬元部分，於98年1月12日起至100年1月12日止，於每月12日前
各給付2萬元，至全部清償完畢止，如有一期未履行，視為全部
到期。
備註：
一、依刑法第74條第4項規定，上開本院命被告支付予被害人之
    損害賠償，得為民事強制執行名義。
二、依刑法第75條之1第1項第4款規定，被告違反本院所定上開
    命其履行之事項情節重大，足認原宣告之緩刑難收預期效果
    ，而有執行刑罰之必要者，得撤銷其緩刑宣告。
附錄論罪科刑法條全文：
中華民國刑法第276條
因過失致人於死者，處2年以下有期徒刑、拘役或2千元以下罰金
。
從事業務之人，因業務上之過失犯前項之罪者，處5年以下有期
徒刑或拘役，得併科3千元以下罰金。


司法院資訊處製作；財團法人民間司法改革基金會備份。
